臺灣高等法院臺南分院刑事裁定
110年度聲字第792號
聲  請  人  
即  被  告  ARADHYULA THIRUMALA VASU(即瓦蘇)
代  理  人  李明洳律師
上列聲請人因妨害性自主案件（本院109年度侵上更一字第22號
），聲請交付該案的錄音光碟等，本院裁定如下：
    主  文
①聲請人於繳納相關費用後，准予轉拷交付本院民國109年度侵上
  更一字第22號妨害性自主案件中，關於聲請人於警詢、偵查、
  審理過程中之歷次受訊問錄音（影）光碟（經隱匿或刪除被害
  人、第三人部分）。
②聲請人及代理人就上開所示之錄音光碟內容，不得散布、公開
  播送，或為非正當目的使用，並禁止再行轉拷利用。
    理  由
一、聲請意旨略以：聲請人因妨害性自主案件，經本院以民國10
    9年度上更一字第22號判決判處罪刑確定。茲聲請人可能欲
    以偵查、審判過程中並未充分獲得通譯協助等事由，研議聲
    請再審，爰依刑事訴訟法第429條之1第3項規定，準用同法
    第33條規定，聲請拷貝本案有關被告部分於警詢、偵查、審
    理過程的全部錄音光碟等語。(本院卷第83、101頁)
二、本案的相關法律依據及說明：
　㈠刑事訴訟法第429條之1第3項規定：「第33條之規定，於聲請
    再審之情形，準用之」。
　　刑事訴訟法第33條規定：「①辯護人於審判中得檢閱卷宗及
    證物並得抄錄、重製或攝影。②被告於審判中得預納費用請
    求付與卷宗及證物之影本。但卷宗及證物之內容與被告被訴
    事實無關或足以妨害另案之偵查，或涉及當事人或第三人之
    隱私或業務秘密者，法院得限制之。③...」。
    「法院辦理刑事被告聲請付與卷宗證物影本及檢閱卷宗證物
    作業要點」第2點第2項規定被告聲請付與的卷證影本，包括
    複製電磁紀錄。
  ㈡法院組織法第90條之1規定：「①當事人及依法得聲請閱覽卷
    宗之人，因主張或維護其法律上利益，得於開庭翌日起至裁
    判確定後6個月內，繳納費用聲請法院許可交付法庭錄音或
    錄影內容。...。②前項情形，依法令得不予許可或限制聲請
    閱覽、抄錄或攝影卷內文書者，法院得不予許可或限制交付
    法庭錄音或錄影內容。③第1項情形，涉及國家機密者，法院
    得不予許可或限制交付法庭錄音或錄影內容；涉及其他依法
    令應予保密之事項者，法院得限制交付」（法院組織法第90
    條之3授權司法院訂定的「法庭錄音錄影及其利用保存辦法
    」第8條亦有相關規定）。
　　法院組織法第90-4條規定：「①持有法庭錄音、錄影內容之
    人，就所取得之錄音、錄影內容，不得散布、公開播送，或
    為非正當目的之使用。②...」。
　㈢性侵害犯罪防治法第12條規定：「①因職務或業務知悉或持有
    性侵害被害人姓名、出生年月日、住居所及其他足資識別其
    身分之資料者，除法律另有規定外，應予保密。②...」。性
    侵害犯罪防治法施行細則第6條規定：「本法第十二條及第
    十三條第一項所定其他足資識別被害人身分之資訊，包括被
    害人照片或影像、聲音、住址、親屬姓名或其關係、就讀學
    校與班級或工作場所等個人基本資料」。
　㈣另法院組織法第90條之1 所定之法庭錄音、錄影，係指法院
    內開庭所為之錄音、錄影。警詢、偵查或其他非關法庭開庭
    所為之錄音、錄影，則均不屬之，「法院辦理聲請交付法庭
    錄音錄影內容應行注意事項」第1 點定有明文。因此警詢、
    偵查庭之錄音、錄影光碟部分，應屬刑事訴訟法第33條所定
    的「檢閱卷宗及證物」，及法院辦理刑事被告聲請付與卷宗
    證物影本作業要點第2 條第2 項所定「複製電磁紀錄」之範
    疇。此部分雖無從適用「法庭錄音錄影及其利用保存辦法」
    而聲請法院交付，法院仍應依據個案情形，參照司法院釋字
    第762 號關於審判中被告的卷證資訊獲知權解釋意旨，及「
    法院辦理刑事被告聲請付與卷宗證物影本作業要點」，予以
    判斷准駁。
三、經查：
　㈠聲請人係本院民國109年度侵上更一字第22號妨害性自主案件
    中之被告，為依法得聲請閱覽卷宗之人，且聲請人已敘明其
    係為準備聲請再審，而聲請交付本院上開案件警詢、偵查、
    審理過程中關於被告的法庭錄音光碟，業已敘明係為維護其
    法律上的利益，核與上開法律規定的事由相符，應依上開規
    定准許轉拷交付本案被告於警詢、偵查、審理過程中受訊問
    的錄音（影）光碟。
　㈡聲請人因僅聲請其自己的錄音光碟，加上上開法律有不得洩
    漏被害人個人資料的相關規定，因此本院核發被告受訊問錄
    音（影）光碟中，如果有關於被告以外之人或被害人的部分
    ，本院將予以隱匿、刪除。
　㈢另法院組織法第90-4條第1項規定：「持有法庭錄音、錄影內
    容之人，就所取得之錄音、錄影內容，不得散布、公開播送
    ，或為非正當目的之使用」，刑事訴訟法第33條第2項也規
    定：「卷宗及證物之內容涉及當事人或第三人之隱私或業務
    秘密者，法院得限制之」。本院交付的上開光碟中，被告陳
    述的內容可能涉及他人的隱私，或者難免有其他本院未及隱
    匿、刪除周全部分，爰裁定限制聲請人的使用方式如主文第
    2 項所示。
四、據上論斷，依刑事訴訟法第220條，裁定如主文。　　
中　　華　　民　　國　　110 　年　　9 　　月　　24　　日
                  刑事第五庭    審判長法　官  蔡廷宜
                                      法　官  林坤志
                                      法　官  蔡川富
以上正本證明與原本無異。
不得抗告。
　　　　　　　　　　　　　　　　　　　書記官  黃心怡
中　　華　　民　　國　　110 　年　　9 　　月　　24　　日